臺灣臺南地方法院臺南簡易庭民事判決
110年度南簡字第110號
原      告  蔡國美  


訴訟代理人  何建宏律師
複代理人    林育弘律師
訴訟代理人  鄭鴻威律師
被      告  蔡明峰  
            林貴梅  
共      同
訴訟代理人  葉銘進律師
上列當事人間請求清償借款事件，經本院於民國110年6月24日言
詞辯論終結，判決如下︰
    主  文
原告之訴駁回。
訴訟費用由原告負擔。
    事實及理由
一、原告主張：被告為原告之長子、媳，於民國97年10月7日蔡
    明峰為修繕住屋，邀林貴梅為連帶保證人，向伊借貸新台幣
    （下同）50萬元，並簽立款項借用證，雖未約定清償期，惟
    原告已於109年10月5日寄發存證信函定1個月以上期限催告
    蔡明峰清償，迄未履行，依民法第474條、第478條、第272
    條、第273條規定，請求被告連帶如數返還借款等語。並聲
    明：被告應連帶給付原告50萬元，及自起訴狀繕本送達翌日
    起至清償日止，按週年利率百分之5計算之利息。
二、被告則以：林貴梅與原告於81年間共同出資購買台南市○○區
    ○○段0000地號土地所有權應有部分32分之11，林貴梅出資20
    7萬2000元、投資比例為百分之37.34，以原告名義登記為所
    有權人，雙方曾於84年10月間簽立土地分配表，至97年間原
    告以要辦理土地事宜須支出費用而要求被告簽立款項借用證
    ，因伊等為原告子、媳，迄未要求原告提出支出費用單據，
    蔡明峰並無借貸意思，亦從未自原告處取得50萬元款項。並
    聲明：駁回原告之訴。
三、本件有關被告2人為夫妻，並為原告之子、媳；蔡明峰於97
    年10月7日與原告簽立款項借用證，其上記載蔡明峰向原告
    借款50萬元，林貴梅為連帶保證人；原告與林貴梅因共同出
    資購買坐落臺南市安南區安西段1825地號土地權利範圍32分
    之11，曾於84年10月間簽立土地分配表，目前該筆土地於10
    0年3月21日以接管為原因登記為台南市所有等情，為兩造所
    不爭，堪信為真實（調卷15、53、57頁、簡卷48、185頁）
    。
四、按稱消費借貸者，謂當事人一方移轉金錢或其他代替物之所
    有權於他方，而約定他方以種類、品質、數量相同之物返還
    之契約。民法第474條第1項定有明文。故消費借貸，於當事
    人間必本於借貸意思合致，而有移轉金錢或其他代替物之所
    有權於他方之行為，始足當之。概因交付金錢原因多端，除
    有金錢交付外，尚須本於借貸意思而為交付，方克成立。倘
    當事人主張與他方有消費借貸關係存在者，自應就該借貸意
    思互相表示合致及借款業已交付之事實，均負舉證責任，否
    則不能認為有該借貸關係存在。經查，觀之被告簽立款項借
    用證內容，載明「借用」50萬元，被告復無意思表示有瑕疵
    之情形，堪認兩造間達成借貸合意。然就借款是否交付乙節
    ，原告主張其於98年1月12日依蔡明峰指示將借款50萬元逕
    付予承攬修繕蔡明峰房屋之華展工程行以交付借款等情，並
    提出藝展實業有公司存摺交易紀錄及華展工程行收據等件為
    證（卷61-65頁），惟為被告所否認，而據原告所提證據，
    至多亦僅能證明原告曾於98年1月12日支付華展工程行承攬
    修繕蔡明峰房屋之工程款，況簽立借用證與實際交付款項，
    先後時隔3個多月，尚非常態，並無法逕認此筆金額即為被
    告簽署借用證所借款項，此外原告復無法舉出其他有力證據
    以實其說，其主張有交付系爭借款，即難採信。
五、綜上，原告既不能證明有交付50萬元借款之事實，則其主張
    依消費借貸、連帶保證之法律關係，請求被告連帶返還50萬
    元本息，為無理由，應予駁回。兩造其餘攻擊防禦方法及所
    用之證據，經本院斟酌後，認為均不足以影響本判決之結果
    ，爰不逐一論列，附此敘明。
六、訴訟費用負擔之依據：依民事訴訟法第78條。 　
中　　華　　民　　國　　110 　年　　6 　　月　　28　　日
                  臺灣臺南地方法院臺南簡易庭
                                  法  官  蔡雅惠 
以上正本係照原本作成。
如不服本判決，應於送達後20日內，向本院提出上訴狀並表明上
訴理由，如於本判決宣示後送達前提起上訴者，應於判決送達後
20日內補提上訴理由書（須附繕本）。如委任律師提起上訴者，
應一併繳納上訴裁判費。
中　　華　　民　　國　　110 　年　　6 　　月　　28　　日
                                  書記官  黃稜鈞